【裁判字號】    98,上訴,511
【裁判日期】    980616
【裁判案由】    違反毒品危害防制條例
【裁判全文】
臺灣高等法院高雄分院刑事判決         98年度上訴字第511號
上  訴  人
即  被  告  甲○○
選任辯護人  黃小舫律師（財團法人法律扶助基金會）
上列上訴人因違反毒品危害防制條例案件，不服臺灣高雄地方法
院97年度訴字第1406號中華民國98年3 月19日第一審判決（起訴
案號：臺灣高雄地方法院檢察署97年度偵字第20813 號），提起
上訴，本院判決如下：
     主  文
原判決撤銷。
甲○○犯如附表一所示之罪，各處如附表一所示之刑。應執行有
期徒刑拾陸年；扣案如附表二編號1 至2 、4 至7 所示之物沒收
銷燬；如附表二編號11所示之物沒收；未扣案之販賣甲基安非他
命所得新臺幣仟伍佰元沒收，如全部或一部不能沒收時，以其
財產抵償之。
其他被訴販賣第二級毒品部分（即販賣予丁○○另三次部分）無
罪。
     事  實
一、甲○○明知甲基安非他命屬第二級毒品，依法不得販賣，竟
    意圖營利，自民國（下同）97年2 月間起，將其每次在高雄
    市正義公園，向姓名年籍不詳綽號「小寶」之男子，以新臺
    幣（下同）1 萬5,000 元至2 萬元販入數量較大（確切數量
    不詳）之甲基安非他命，再使用其女友戊○○名義如附表二
    編號11所示之行動電話，搭配0000-000000 號（起訴書誤載
    為000000000 號）、0000-000000 號之行動電話SIM 卡（SI
    M 卡部分均無證據證明係甲○○所有之物）作為聯絡工具，
    分別於如附表一各編號所示之時間、地點，以各該編號所示
    之價錢、方式，販賣不詳數量之第二級毒品甲基安非他命予
    己○○、丁○○各3 次，合計6 次以牟利；甲○○販賣上開
    毒品之時間、地點、價錢，所收款項（甲○○於97年7 月23
    日販賣1,000 元甲基安非他命予己○○，因甲○○同意己○○賒欠，尚未向己○○收取），均詳如附表一各編號所示。
二、甲○○最後1 次販賣甲基安非他命予己○○、丁○○，係約
    定於97年7 月23日上午10時許，在高雄市三民區○○○路益
    大飯店其所承租之1203室內交易，己○○於購得毒品後，即
    在該房間施用，並在房間內休息，丁○○則於購得毒品後，
    旋即外出購買餐點，而警方因據報該處有人交易毒品，即於
    是日上午11時許，經飯店人員陪同前往叫門，發現甲○○、
    戊○○、己○○3 人在房內，丁○○則甫買餐點返回，警方
    繼於該房間內扣得如附表二所示之物；於己○○所有之牛皮
    紙袋內扣得已使用過之玻璃球1 支、毛重約1 公克及0.18公
    克之第二級毒品甲基安非他命2 包（己○○施用毒品案件業
    經臺灣高雄地方法院檢察署檢察官以97年度毒偵字第5964號
    為不起訴處分，扣案之甲基安非他命經原審法院97年度審聲
    字第3532號裁定沒收銷燬）；在丁○○所攜帶之皮包內扣得
    毛重約0.22公克之第二級毒品甲基安非他命1 包（丁○○施
    用毒品案件業經臺灣高雄地方法院檢察署檢察官以97年度毒
    偵字第5943號為不起訴處分，扣案之甲基安非他命經原審法
    院97年度審聲字第3264號裁定沒收銷燬），而循線查獲上情
    。
三、案經高雄市政府警察局三民第一分局移送臺灣高雄地方法院
    檢察署檢察官偵查起訴。
     理  由
壹、證據能力方面：
一、按被告以外之人（包括證人、鑑定人、告訴人、共同被告等
    ）於審判外之陳述，屬傳聞證據，除法律有規定外，依刑事
    訴訟法第159 條第1 項規定，惟被告以外之人於司法警察官
    或司法警察調查中所為之陳述，與審判中不符時，其先前之
    陳述具有較可信之特別情況，且為證明犯罪事實存否所必要
    ，其先前之陳述雖為傳聞證據，刑事訴訟法第159 條之2 例
    外規定得為證據。而刑事訴訟法第159 條之2 所謂「前後陳
    述不符」之要件，應就前後階段之陳述進行整體判斷，以決
    定其間是否具有實質性差異，而所謂「較可信之特別情況」
    ，亦應就前後陳述時之各種外部情況進行比較，以資決定何
    者外部情況具有可信性，若陳述係在特別可信之情況下所為
    ，則虛偽陳述之危險性不高，雖係審判外陳述，或未經被告
    反對詰問，仍得承認其有證據能力。就外部情況之認定，例
    如時間之間隔、是否為有意識之迴避、有無受外力干擾或事
    後串謀、以及警詢所作之筆錄記載是否完整、是否出於自由
    意識陳述等情。法院應斟酌上列因素綜合判斷，細究陳述人
    問答態度、表情與舉動之變化，以查是否具較可信之特別情
    況。被告之選任辯護人以證人己○○、丁○○於警詢時之陳
    述，屬傳聞證據，且警員在詢問證人己○○、丁○○時有誘
    導之情形，暨於夜間利用證人丁○○施用毒品後精神狀渙散
    之狀態進行詢問，主張應無證據能力。經查，證人己○○於
    警詢時係陳稱：伊遭查獲之甲基安非他命係向被告購買等語
    （見警卷第16頁），與其於原審審理中證稱：伊是委託被告
    向被告之朋友拿毒品，不是向被告購買等語（見原審卷(一)第
    58頁），明顯不符。另證人丁○○於警詢時係證稱：安非他
    命都是向被告購買等語（見警卷第20頁、原審卷(一)第135 頁
    ），與其於原審審理中證稱：伊是委託被告向被告之朋友拿
    毒品，不是向被告購買等語（見原審卷(一)第99頁），亦明顯
    不符。又證人己○○製作警詢筆錄時，經高雄市政府警察局
    三民第一分局十全派出所（下稱十全派出所）之詢問員警錄
    影存證，惟其錄影光碟於原審檢視時已損壞而無法播放，原
    留存於十全派出所之影像檔案亦因該所電腦維修之故，無法
    再次複製等情，有原審依職權調取並拷貝臺灣高雄地方法院
    檢察署《下稱高雄地檢署》97年度毒偵字第5964號卷附警詢
    光碟、十全派出所警員柯朝程、乙○○之職務報告在卷可稽
    （見原審卷(五)第24頁後附紙袋、卷(一)第132 頁），是證人己○○於警詢中陳述之錄影光碟固因上情致無法勘驗，惟觀之
    其警詢筆錄之記載，係採取一問一答之方式，且詢問員警均
    採開放式問法，如：「你今日因何事前往益大飯店？」，經
    證人己○○答稱：「去購買二級毒品安非他命」後，始進一
    步追問：「是何人叫你去益大飯店買安非他命？」，證人己○○答稱：「是我自己打電話給甲○○說要購買安非他命」
    ，並無誘導之情形，且員警於詢問前已依法踐行告知義務，
    及證人己○○接受檢察官訊問及於原審進行交互詰問時，非
    但未曾反映其警詢筆錄係遭受不正方法訊問或非出於其自由
    意志而為供述，更於檢察官問及：「安非他命是跟甲○○買
    的？」時，立即清楚明確答稱：「是」，經原審當庭勘驗證
    人己○○之偵訊錄影光碟屬實（見原審卷(五)第84頁），足認
    證人己○○於警詢時之陳述乃出於真意；再參諸證人己○○
    於警詢時之陳述較接近案發時點，且陳述當時未直接面對被
    告，心情較為篤定，壓力較小，較有可能為任意陳述；綜上
    考量，應認證人己○○於警詢時之陳述具有較可信之特別情
    況，且與本案待證事實間具有相當之關聯性及必要性，符合
    刑事訴訟法第159 條第2 規定，有證據能力。是辯護人辯稱
    ：上開陳述經員警誘導云云，不足採信。再按刑事訴訟法第
    100 條之3 第1 項前段規定「司法警察官或司法警察詢問犯
    罪嫌疑人，不得於夜間行之。」係對司法警察官或司法警察
    詢問犯罪嫌疑人所設之限制，其立法意旨在於避免司法警察
    官或司法警察對於犯罪嫌疑人為疲勞詢問，迫使犯罪嫌疑人
    為非任意性之自白，至司法警察官或司法警察對犯罪嫌疑人
    以外之證人等相關人員之查證，原不受上開規定之拘束（最
    高法院94年度臺上字第6867號、94年度臺上字第3033號判決
    意旨參照）。證人丁○○於97年7 月23日接受員警詢問之時
    間，固分別為當日晚間6 時32分至7 時12分止、晚間9 時至
    9 時11分止，惟其並非本案之犯罪嫌疑人，本無刑事訴訟法
    第100 條之3 規定之適用，縱員警於夜間對其進行偵訊並製
    作筆錄，於法尚無不可，辯護人以此為由，指稱證人丁○○
    之警詢筆錄無證據能力乙節，於法無據。次查，員警詢問丁○○前，有依法踐行告知義務，並採一問一答方式進行，問
    話均採開放式問法，丁○○應訊時意識清醒、回答問題均屬
    流暢，面對員警詢問：「你所吸食的安非他命是怎麼來的？
    」時，立刻回答：「人家賣給我的。」員警再問：「什麼人
    賣給你的？外號還是正名？」丁○○答稱：「阿翰」，之後
    員警再詢問如何聯絡等細節，經丁○○當場檢視行動電話後
    ，答稱：「0000-000000 」，並無意識渙散或精神不濟之情
    形，且其於問答期間，除自手上皮包內取出行動電話檢視電
    話號碼外，亦能自由翻開皮包檢視其內之其他物品，除有原
    審法官助理製作之勘驗紀錄在卷可稽外，復經原審當庭勘驗
    屬實（見原審卷(五)第41、94頁）；又製作筆錄期間，員警固
    曾詢問：「你現在有清醒沒有啊？」丁○○答稱：「沒有啊
    」，員警再問：「沒了是嗎？」丁○○答稱：「對啊，沒了
    啊」，之後有詢問中斷之情形，僅就上開問答觀之，固有疑
    似神智不清醒之狀態，惟經原審當庭勘驗上開警詢之錄影光
    碟，丁○○為此段陳述時之意識狀態與應訊開始時相同，仍
    無意識渙散或神智不清之情形，且員警中斷詢問之期間，均
    仍繼續錄音、錄影，亦無他人靠近丁○○，僅有員警彼此交
    談之聲音，接續詢問時，丁○○之神智狀態仍同前（見原審
    卷(五)第43頁勘驗紀錄、第94頁審判筆錄），自不能僅憑此遽
    認員警係利用丁○○意識不清醒之狀態或其他不正之方式進
    行詢問。再者，證人丁○○於詢問前階段即已陳述其向被告
    購買安非他命之聯絡方式、次數、金額及被告之年紀、身高
    、特徵等細節後，員警始詢問：「你是否自願提供毒品上線
    『阿翰』供警方循線查緝到案？」，亦有原審勘驗紀錄可查
    （見原審卷(五)第41至44頁），是辯護人辯稱：員警詢問中斷
    、誘導丁○○承認向被告購買毒品以減輕自身刑責、利用丁○○意識不清時製作筆錄云云，均與事實不符，不足採信。
    此外，本院審酌證人丁○○係於遭查獲當日即製作上開警詢
    筆錄，其陳述較接近案發時點，憑信性甚高，員警製作上開
    筆錄均依法定程序為之，並無違法取供，證人丁○○陳述之
    信用性已受保障，經考量其於審判外及審判中陳述之外部附
    隨環境及條件，應認其先前之陳述具有較可信之特別情況，
    且與本案待證事實間具有相當之關聯性及必要性，符合刑事
    訴訟法第159 條第2 規定，有證據能力，得為被告犯罪之證
    據，是被告辯護人上開主張，並不足取。
二、除上情外，本案卷內各項證據，包括傳聞證據、非傳聞證據
    、法律規定例外之傳聞證據，因檢察官、被告及其選任辯護
    人或同意可作為證據，或未聲明異議，依刑事訴訟法第159
    條之5 第1 項、第2 項之規定，本院審酌證據作成時之情況
    ，認以之作為證並無不當，應均有證據能力。
貳、實體方面：
一、訊據上訴人即被告甲○○（下稱被告）固坦承有拿不詳數量
    之甲基安非他命予己○○、丁○○之事實，惟矢口否認有何
    販賣第二級毒品甲基安非他命之犯行，辯稱：是己○○、丁○○委託伊幫忙買，伊沒有賺己○○、丁○○的錢云云。辯
    護人則以：被告自身有施用毒品之犯行，本件於警查獲時，
    僅扣得少量甲基安非他命，並無分裝工具，該扣案之甲基安
    非他命應係供被告自身施用；又證人己○○、丁○○已於審
    判中明確證稱係委託被告代為購買甲基安非他命，被告至多
    僅負轉讓第二級毒品之罪責；再97年7 月23日上午，警方係
    先於丁○○抵達高雄市○○路益大飯店1203室，被告自不可
    能販賣毒品予丁○○云云。經查：
  (一)上開犯罪事實，除據被告於本院審理時自承：伊甲基安非他
    命之來源，都是在高雄市正義公園向綽號「小寶」之男子購
    買，每次購買1 萬5,000 至2 萬元，遭查獲當天，己○○稱
    尚未領薪水，叫伊先代墊，等領薪水再還伊，0000-000000
    號及0000-000000 號電話均是女友戊○○幫伊辦的等語外（
    見警卷第4 、7 、11頁、偵查卷第8 、9 頁、原審卷(一)第7
    、26頁）。證人己○○分別於警詢及檢察官偵查中證稱：「
    伊共向被告購買3 次第二級毒品安非他命，前2 次分別是97
    年6 月初、7 月初在九如路上某飯店內買的，第3 次是97年
    7 月23日上午10時許至益大飯店1203室買的，3 次均買1,00
    0 元至2,000 元的量，第3 次拿了毒品後尚未付錢給被告，
    伊當場用玻璃球燒烤方式施用該安非他命，員警在伊所有之
    牛皮紙袋中查扣之2 包安非他命（毛重分別為1 公克及0.18
    公克）是伊向被告買的，伊每次均是以電話聯絡被告」等語
    （見警卷第15至17頁、偵查卷第11至12頁），及於原審審理
    中證稱：「伊都是用伊服務之新裕豐文化有限公司名義的00
    00-000000 號電話打給被告之0933開頭的電話，好像也有打
    0000-000000 號電話，0955這支電話之接話人幾乎都是被告
    ，伊都是每月5 號領薪水後向被告拿毒品，只有第3 次即遭
    查獲該次欠被告錢，因為還沒領薪水」等語（見原審卷(一)第
    64、65、68頁、卷(五)第82至83頁）。證人丁○○則分別於警
    詢、檢察官、偵查中證稱：「伊都用0000-000000 號電話打
    被告之0000-000000 號電話，向被告購買安非他命，每次均
    買500 元，第1 次買是97年年初，至97年7 月23日遭查獲為
    止，共買過6 次，地點均約在飯店內」等語（見警卷第20頁
    、原審卷(一)第135 至136 頁、偵查卷第16頁）；及於原審審
    理中證稱：「為警查獲當天，是直接到飯店跟被告拿毒品，
    先拿錢給被告，再拿毒品」等語明確（見原審卷(一)第106 頁
    ）。而0000-000000 號、0000-000000 號等2 線門號之申登
    人固均為證人戊○○，惟持用人則為被告，且該2 線門號均
    與證人丁○○所持用之0000-000000 號行動電話、證人己○○所持用之0000-000000 號行動電話間有所通話或發送簡訊
    等情，為被告所自承，並經證人戊○○於原審證述屬實，且
    有上開門號之通聯紀錄、使用者資料查詢在卷可查（見原審
    卷(二)第33至43頁、卷(三)第5 頁、卷(四)第73、卷(五)第38、40頁
    ）。又在前開飯店被告承租房間扣得如附表二編號1 至2 、
    4 至6 所示之粉末，確為甲基安非他命乙節，亦有高雄醫學
    大學附設中和紀念醫院檢驗報告5 份附卷足參（見偵查卷第
    27至31頁），並有編號7 之殘渣袋5 個、編號11至12之行動
    電話、門號0000-000000 號之SIM 卡扣案可佐；而員警於上
    開時、地，在證人己○○所有之牛皮紙袋內扣得已使用過之
    玻璃球1 支、毛重約1 公克及018 公克之第二級毒品甲基安
    非他命2 包，在證人丁○○所攜帶之皮包內扣得毛重約0.22
    公克之第二級毒品甲基安非他命1 包等情，亦有證人己○○
    、丁○○上開警詢筆錄、高雄地檢署97年度毒偵字第5964號
    及第5943號不起訴處分書、原審法院97年度審聲字第3532號
    及第3264號單獨宣告違禁物之裁定附於原審卷、高雄市政府
    警察局三民第一分局扣押物品清單及高雄市立凱旋醫院97年
    9 月27日濫用藥物成品檢驗鑑定書附於高雄地檢署97年度毒
    偵字第5964號影卷第10、12頁可稽，堪可認定。至扣案如附
    表二編號12所示之SIM 卡，本件查獲員警固於扣押物品清單
    記載其門號為0000-000000 號（見警卷第24頁之扣押物品清
    單及第33頁之照片），惟嗣後又於包裝扣案如附表二編號11
    、12所示之行動電話、SIM 卡之公文袋上，將原先書寫之「
    0000000000」塗改為「0000000000」，經原審當庭勘驗屬實
    （見原審卷(五)第93至94頁），參以被告於原審供稱：扣案之
    手機當初裡面裝的是0930的門號，警察拿走了，伊不知道00
    00-000000 號是何電話等語（見原審卷(五)第93至94頁），應
    認如附表二編號12所示之SIM 卡門號為被告遭查獲時所持用
    之0000-000000 號，而非員警誤載之0000-000000 號，附此
    敘明。
  (二)證人即97年7 月23日在益大飯店查獲本案之警員丙○○於本
    院審理時證稱：「是日上午11時許，警方會同飯店人員前往
    該飯店1203室叫門後，發現房間內有被告，其女友戊○○及
    己○○3 人，丁○○則剛從外面買餐點進來」等語，被告選
    任辯護人即認警方係先於丁○○抵達飯店，被告當不可能於
    是日販賣毒品予丁○○。然查丁○○於原審審理時證述稱：
    「為警查獲當天，伊是直接到飯店向被告拿毒品，過去的時
    候拿毒品給他，再拿毒品房間內有被告、其女友及另一男的
    ，伊拿毒品後到被警查獲相隔有10多分鐘」等語（見原審卷
    (一)第106 頁），證人丙○○、丁○○所述在被告房間內之人
    正相符命，由此可見證人丁○○係先到飯店向被告購買毒品
    後，始外出購買餐點，此亦與被告於本院所陳「丁○○有打
    電話說要買早餐給伊」云云，並無矛盾，是被告辯護人上開
    辯解，並不足取。
  (三)被告有販賣第二級毒品甲基安非他命予證人己○○、丁○○
    乙節，固經認定如前，惟有關被告販賣予己○○之金額，證
    人己○○固證稱：「伊向被告買3 次均買1,000 元至2,000
    元的量」等語，惟本件既無證據證明被告販賣予己○○之確
    切金額，依罪疑有利於被告之法則，應認被告販賣予己○○
    之金額為1,000 元。又有關被告販賣第二級毒品甲基安非他
    命予丁○○之次數及地點，證人丁○○先於第一次警詢中陳
    稱：「購買過5 次以上，最後一次交易是97年7 月21日凌晨
    4 、5 時左右，地點在益大飯店，不記得房間號碼」等語（
    見原審卷(一)第135 至136 頁所附警詢筆錄）；於第二次警詢
    中證稱：「大概向被告買過6 、7 次，均在飯店內交易」等
    語（見警卷第20頁）；嗣於檢察官偵查中證稱：「第一次向
    被告買是97年年初，到查獲當日為止共6 次，地點都在九如
    路飯店附近」等語（見偵查卷第16頁），惟於原審審理中證
    稱：「向被告拿過3 次安非他命，第1 次是97年2 月中旬即
    過農曆新年時，第2 次是1 、2 個月後，第3 次是再過1 、
    2 個月後」等語（見原審卷(一)第99、102 頁），其前後陳述
    尚有不一，基於罪疑有利於被告之證據法則，及參諸證人丁○○未能就其警詢、偵訊時所稱之5 次以上、6 、7 次等具
    體供述確切或大略之時間、地點，應認被告販賣甲基安非他
    命予丁○○之次數僅有3 次，即以證人丁○○上開陳述中對
    時間、地點能具體、清晰描述者為準，認被告第1 次販賣予
    丁○○之時間為97年2 月中旬在某不詳飯店（此與其偵訊中
    證稱係97年年初乙節尚屬相符），第2 次為97年7 月21日凌
    晨4 、5 時左右，地點則為益大飯店（證人丁○○對此次之
    時間及地點均能清晰具體描述），第3 次為97年7 月23日遭
    查獲前所購買（證人丁○○於原審已證述如前，並經警在其
    皮包內查獲甲基安非他命1 包）。
  (四)被告及其辯護人雖均以被告僅係受己○○、丁○○之託為其
    等代買毒品，並未牟利等語置辯，而證人己○○、丁○○亦
    翻異彼等於警詢、偵訊之證述，於原審審理中改稱：係委託
    被告向被告之朋友購買，不是向被告購買云云（見原審卷(一)
    第58、99頁）。惟查，證人己○○於警詢、檢察官偵查中均
    明確證述係向被告購買甲基安非他命乙節，業如前述，而其
    於原審審理中翻異前詞，經辯護人及檢察官質問：「為何之
    前在警、偵訊都說是向被告購買？」，證人己○○仍堅稱：
    「伊之前都說是委託被告買，偵訊中檢察官只有問伊一次，
    伊當時是說東西是委託被告買的」云云（見原審卷(一)第62頁
    ），然證人己○○接受檢察官訊問時，檢察官先問：「扣案
    的那個海洛因跟玻璃球是你的喔？」證人己○○答稱：「沒
    有海洛因吧！」，嗣檢察官修正問題：「嗯... 安非他命啦
    ！」證人己○○答：「嗯... 對」，檢察官隨後再問：「安
    非他命是跟甲○○買的是不是？」，證人己○○即大聲答：
    「是。」之後檢察官並就其向被告購買之時間、地點、金額
    、次數、聯絡方式等細節加以訊問，證人己○○自始至終未
    曾向檢察官表示安非他命係委託被告購買等情，有原審之勘
    驗紀錄在卷可稽（見原審卷(五)第47至51頁），復經原審當庭
    勘驗偵訊錄影光碟屬實（見原審卷(五)第84頁），顯見證人己○○於原審審理中證稱：「伊之前是跟檢察官說伊是委託被
    告買」云云，並非事實。參以本件偵訊中，檢察官一時口誤
    ，誤稱本件扣案毒品為海洛因時，證人己○○尚能立即提出
    質疑，堪認其接受訊問當時，精神集中，思路清晰，對於檢
    察官之問話均仔細聆聽，並未誤解檢察官訊問之含意或內容
    ，亦證其先前於偵訊中之證述，乃出於其任意性之陳述。又
    證人己○○固於原審審理中證稱：「伊委託被告向被告之朋
    友購買」云云，惟亦陳稱：「伊與被告91年間就認識，但沒
    有很常聯絡，約2 至3 個月聯絡1 次，伊不知被告是向誰買
    ，是被告說有朋友在賣，伊沒有問過被告安非他命1 公克多
    少錢，被告的朋友拿多少給被告，被告就拿多少給伊，遭查
    獲當天，伊因尚未領薪水，伊問被告能不能先拿到東西（指
    毒品），被告說再跟被告的朋友講講看，看能不能讓伊用欠
    的，伊該次買毒品的錢是欠被告的朋友，不是欠被告，伊沒
    有請被告先幫伊代墊」云云（見原審卷(一)第59至61、65至66
    頁）；衡諸毒品在政府嚴格查緝之下，非法交易風險極高，
    價格亦相當昂貴，進行交易之人間倘無一定之信任關係，當
    不容購買之人任意賒欠，而證人己○○不僅委託並不熟稔之
    被告代為向不知名之人購買毒品，且從未詢問購買毒品之單
    價，又可賒欠購毒款項，在在悖離常情；況被告供稱：「扣
    案之甲基安非他命均是向真實姓名年籍不詳綽號「小寶」之
    人購買，伊不知『小寶』的正確年籍，亦不知其聯絡電話，
    伊有需要買毒品時，就到正義公園找『小寶』，有時伊到該
    公園也不一定找的到『小寶』」等語（見警卷第5 頁），倘
    被告此部分所述屬實，則被告與「小寶」間顯不相識，亦無
    彼此之聯絡方式，該名綽號「小寶」之人自不可能容許被告
    代證人己○○向其購買毒品時可賒欠款項。況被告於本院審
    理時陳稱：「伊安非他命每次都是向『小寶』購買1 萬5,00
    0 元至2 萬元」等語，並未提及其有單獨向「小寶」購買50
    0 元或1,000 元之情事，亦可見並不曾因證人己○○、丁○○等之請託，而有向綽號「小寶」者購買少數甲基安非他命
    之情事。綜上，證人己○○既於警詢及偵訊中明確證稱係向
    被告購買甲基安非他命，並無法合理交待其於原審審理時所
    述與先前陳述不同之原因，且於原審審理時之證述有諸多違
    背社會常情及經驗法則之處，則其於原審審理時之證詞，應
    係事後迴護被告之詞，不足採信。次查，證人丁○○於警詢
    及檢察官偵訊中均明確證述係向被告購買甲基安非他命乙節
    ，亦如前述，而其於原審審理中翻異前詞，經辯護人及檢察
    官質問：「為何之前在警、偵訊都說是向被告購買？」證人
    丁○○先證稱：「可能是警察聽錯吧！」等語，再經辯護人
    詰問：「連檢察官也聽錯嗎？」證人丁○○又改稱：「那時
    伊有感冒，也沒有睡飽，可能是伊說錯吧」等語（見原審卷
    (一)第100 、101 頁），惟丁○○於製作警詢筆錄時，意識清
    楚，應答流暢，於員警詢問其所吸食之毒品安非他命來源時
    ，即主動供稱：「阿翰賣給伊的」等語，其後有關被告之聯
    絡電話、每次購買之金額、地點、時間等具體內容，均為證
    人丁○○主動供出，員警再據以記載等情，有原審勘驗紀錄
    在卷可稽（見原審卷(五)第41至47頁），是證人丁○○於原審
    證稱：「先前有感冒，沒睡飽致講錯」云云，顯與事實不符
    。況證人丁○○於檢察官偵訊中經檢察官問：「安非他命是
    跟甲○○買的？」，即答稱：「是」，而其於原審審理中亦
    證稱：「檢察官偵訊時沒有脅迫等情事，伊有依自己的意思
    回答」等語（見偵查卷第16頁、原審卷(一)第105 頁），堪認
    其於警詢及檢察官偵訊中之陳述係出於其任意性，且符合其
    真意。是證人丁○○於原審審理中改稱：「係委託被告購買
    」云云，即不足採。又證人丁○○於原審審理中證稱：「伊
    委託被告買3 次，每次都在前幾天先打電話給被告聯絡要買
    毒品，過兩天去找被告時，都有聽到被告打電話給朋友幫伊
    調毒品，因伊與被告距離很遠，被告講話很小聲，所以伊沒
    有聽到被告如何稱呼該名朋友，但伊感覺被告是在幫伊調毒
    品」等語（見原審卷(一)第107 至108 頁），不僅顯與被告於
    警詢時供稱：「伊幫丁○○買的毒品，都是去正義公園找綽
    號『小寶』之人買，伊不知道『小寶』的聯絡電話」云云（
    見警卷第5 頁）及於本院審理時供稱：伊每次都到正義公園
    向「小寶」購買1 萬5,000 元至2 萬元之安非他命等語，並
    未提及有幫丁○○向「小寶」購買500 元甲基安非他命之情
    （見本院98年6 月2 日筆錄），明顯不符。證人丁○○此部
    分所述為真，則其既事先以電話聯絡被告代為購買毒品，又
    怎會在被告尚未購得毒品之際，即前去與被告會面，再於現
    場聽見被告與該不知名朋友以電話聯絡調取毒品一事？其所
    述顯違一般毒品交易之常情，亦不足採信。綜上，證人丁○○既於警詢及檢察官偵訊中明確證稱係向被告購買甲基安非
    他命，對其於原審審理中所述證詞與先前有異乙節之解釋，
    則與卷內資料不相符合，且其於原審審理時之證述亦有諸多
    違背社會常情及經驗法則之處，則其於原審審理時之證詞，
    亦係事後迴護被告之詞，同不足信。
  (五)近來政府為杜絕毒品氾濫，且以毒品戕害施用者之身心甚深
    ，再三宣導民眾遠離毒品，而媒體之報導既深且廣，政府禁
    絕毒品之政策，應為民眾所熟悉。又政府對於查緝毒品無不
    嚴格執行，而販賣毒品係屬重罪，倘若無利可圖，衡情一般
    持有毒品者，當不致輕易將自己持有之毒品無償交付他人，
    況販賣第二級毒品甲基安非他命係違法行為，非可然為之，
    亦無公定之價格，不論任何包裝，均可任意分裝增減分量，
    每次買賣價量，亦可能隨時依雙方關係深淺、資力、需求量
    及對行情之認知、來源是否充裕、查緝是否嚴緊，購買者被
    查獲時供述購買對象之可能性風之評估等，而異其標準，並
    機動調整，非可一概而論，是販賣之利得，除被告坦承犯行
    或價量俱臻明確外，委難查得實情，販賣之人從價差或量差
    中牟利之方式雖異，然其有營利之意圖而為非法販賣之行為
    則一，本件被告每次均係向綽號「小寶」者購買1 萬5,000
    元至2 萬元較大量之甲基安非他命，再由其中分出少量以1,
    000 元或500 元賣予己○○、丁○○，雖警方未查分裝工具
    ，然據被告所述，其係以每錢約8,000 元之代價向「小寶」
    買入，則其每次購買1 萬5,000 元至2 萬元，亦僅數錢而已
    ，數量並非甚多，目視估量後徒手或以小湯匙予以分裝，並
    非難事，然依海洛因價格昂貴，取得不易之性質，客觀上若
    無利潤可圖，當不可能多次與楊景、丁○○約在飯店見面交
    付毒品之理，可認定被告販賣第二級毒品海洛因所為，確有
    牟利之意圖。
  (六)綜據上述，被告及辯護人上開所辯，均不足採信，本件事證
    明確，被告販賣第二級毒品甲基安非他命之犯行堪以認定，
    應予依法論科。
二、公訴意旨又以被告自97年年初某日起至同年7 月23日止，除
    上開3 次販賣甲基安非他命予丁○○外，另有3 次，以500
    元之價格販賣甲基安非他命予丁○○，因認被告另又犯毒品
    危害防制條例第4 條第2 項之販賣第二級毒品罪云云。然查
    證人丁○○就其向被告購買毒品之次數，因前後所供不一，
    依罪證有疑利於被告之證據法則，本院就證據明確部分，認
    定僅有3 次外，其餘3 次因乏確切事證，是本院認此部分被
    告被訴犯罪尚屬不能證明。
三、按所謂販賣毒品行為，不以販入之後復行賣出為要件，祇須
    以營利為目的，將毒品購入或賣出，有一於此，其犯罪即為
    完成，均不得視為未遂。又甲基安非他命為毒品危害防制條
    例第2 條第2 項第2 款所管制之第二級毒品。核被告甲○○
    於附表一所示時地販賣甲基安非他命予己○○、丁○○各3
    次之行為，均係犯毒品危害防制條例第4 條第2 項之販賣第
    二級毒品罪。又刑法於95年7 月1 日修正公布，修正後之刑
    法刪除第56條連續犯之規定，而基於概括犯意連續多次販賣
    毒品之行為，於刑法修正刪除連續犯規定之前，均依連續犯
    論以一罪。此次刑法第56條修正理由之說明謂：「對繼續犯
    同一罪名之罪者，均適用連續犯之規定論處，不無鼓勵犯罪
    之嫌，亦使國家刑罰權之行使發生不合理之現象」、「基於
    連續犯原為數罪之本質及刑罰公平原則之考量，爰刪除有關
    連續犯之規定」等語，即係將本應各自獨立評價之數罪，回
    歸本來就應賦予複數法律效果之原貌。而所謂集合犯係指立
    法者所制定之犯罪構成要件中，本就預定有數個同種類之行
    為將反覆實行之犯罪而言，將各自實現犯罪構成要件之反覆
    多數行為，解釋為集合犯，而論以一罪。是以對於集合犯，
    必須從嚴解釋，以符合立法本旨。觀諸毒品危害防制條例所
    定之販賣毒品罪之構成要件文義，實無從認定立法者本即預
    定該犯罪之本質，必有數個同種類行為而反覆實行之集合犯
    行，故販賣毒品罪，難認係集合犯。因此，就刑法修正施行
    後多次販賣毒品之犯行，採一罪一罰，始符合立法本旨（96
    年度臺上字第6048號判決意旨參照）。本件被告於97年7 月
    23日上午10時許，在益大飯店1203室販賣甲基安非他命予己○○之行為，雖尚未收取對價，惟既已將甲基安非他命交付
    予己○○，且同意己○○賒欠對價，則販賣行為即已完成，
    自應論以販賣既遂罪。又被告販賣甲基安非他命予己○○、
    丁○○各3 次，合計6 次之犯行，犯意各別，均應分論併罰
    ，被告於6 次販賣行為，持有甲基安非他命之低度行為，俱
    為販賣之高度行為所吸收，均不另論罪。
四、原審就被告販賣甲基安非他命予己○○、丁○○各3 次之犯
    行予以論罪科刑，固非無見；然查(一)檢察官係起訴被告販賣
    甲基安非他命予丁○○共6 次，被告僅販賣3 次甲基安非他
    命予丁○○，其餘3 次並無證據證明，業經原審及本院認定
    如前，乃原審就該無證據證明之3 次，竟未諭知無罪，自有
    未洽。(二)販賣毒品罪，以意圖營利為要件，因此被告有無營
    利之意圖，自應於判決理由予以明，原判決未於判決理由
    說明，固有未當，被告上訴否認有販賣甲基安非他命之犯行
    ，指摘原判決依販賣第二級毒品罪科處為不當，雖無理由，
    惟原判決既有可議，即屬無可維持，應由本院將原判決全部
    撤銷改判，除不能證明被告另3 次販賣甲基安非他命部分應
    另諭知無罪外，爰審酌被告明知甲基安非他命屬第二級毒品
    ，依法不得販賣，竟無視政府杜絕毒品犯罪禁令，先後為意
    圖牟利而販賣上開毒品，戕害國民身心健康，破壞社會治安
    ，犯罪所生危害非輕，事後飾詞狡辯，態度不佳，未見悔意
    ，本應重懲；惟念其經查獲販賣甲基安非他命為6 次，次數
    尚非甚多，對象限於己○○、丁○○，而未擴及他人，賣出
    毒品數量有限，犯罪所得僅3,500 元〔詳如後述 (三)之6〕
    ，其中一次復因己○○賒欠價金而未有所得，情節相對輕微
    ，及被告前未曾因故意犯罪受有期徒刑以上刑之宣告，有臺
    灣高等法院被告前案紀錄表1 份在卷可按，素行尚可，暨其
    智識程度高職畢業，家境中產之生活狀況（見警卷第2 頁受
    訊問人基本資料表）等一切情狀，分別量處如附表一各編號
    主文欄所示之徒刑，並定其應執行刑為有期徒刑拾陸年。扣
    案如附表二編號1 、2 、4 至6 所示之甲基安非他命5 包（
    驗後淨重各如附表二編號1 、2 、4 至6 所示，合計驗後淨
    重9.448 公克），經鑑定結果確為第二級毒品甲基安非他命
    ，且係被告於97年7 月21日下午6 時許向綽號「小寶」之不
    詳成年男子販入，並分別於97年7 月23日上午10時許、11時
    許販賣予己○○、丁○○，並無事證顯示上開扣案之甲基安
    非他命與被告所為如附表一編號1 至4 所示之犯行有關，爰
    依毒品危害防制條例第18條第1 項前段之規定，僅分別於如
    附表一編號5 、6 所示販賣第二級毒品罪刑項下宣告沒收銷
    燬之，並於被告定應執行刑部分，宣告沒收銷燬之。至因鑑
    驗而耗損之甲基安非他命，業經滅失，爰不另為沒收銷燬之
    諭知。扣案如附表二編號7 所示之殘渣袋5 個，雖因量微而
    未送鑑定，惟既係與上開5 包甲基安非他命同時扣案，亦經
    被告自承：係於97年7 月21日下午6 時許向或綽號「小寶」
    之不詳成年男子販入後，因原有包裝袋有破損，伊再自行分
    裝等語（見警卷第4 頁），復經原審當庭勘驗該5 個殘渣袋
    ，其內確均有極微量之結晶狀顆粒殘渣，足認其內確殘留第
    二級毒品甲基安非他命而難以析離，應視同毒品之一部分。
    又綜觀全卷，並無事證顯示上開扣案之殘渣袋5 個與被告所
    為如附表一編號1 至4 所示之犯行有關，自應依毒品危害防
    制條例第18 條 第1 項前段之規定，僅分別於如附表一編號
    5 、6 所示販賣第二級毒品罪刑項下宣告沒收銷燬之，並於
    被告定應執行刑部分，宣告沒收銷燬之。扣案如附表二編號
    3 所示之愷他命1 包、編號8 所示之搖頭丸7 顆、編號9 、
    10所示之玻璃球共3 支，核均與被告所涉本件販賣第二級毒
    品甲基安非他命之犯行無關，爰均不於本案為沒收銷燬或沒
    收之諭知。扣案如附表二編號11所示之行動電話（序號：00
    0000000000000 號）為被告所有，被告分別於該行動電話內
    置入門號0000-000000 號、0000-000000 號之SIM 卡，供其
    聯絡如附表一編號1 至6 所示犯行所用之物等情，經被告供
    述在卷（見偵上卷第8 頁、原審卷(五)第93至94頁），且據本
    院認定如前，屬被告所有且供如附表一各編號所示犯罪所用
    之物，應依毒品危害防制條例第19條第1 項之規定，在如附
    表一編號1 至6 所示販賣第二級毒品罪刑項下宣告沒收，並
    於被告定應執行刑部分，宣告沒收。扣案如附表二編號12所
    示門號0000-000000 號之SIM 卡（扣押物品目錄表誤載為00
    00-000000 號，業如前述），及未扣案之門號0000-000000
    號之SIM 卡，固均為被告聯絡如附表一編號1 至6 所示犯行
    所用之物，惟上開2 線門號均為第三人即被告之女友戊○○
    向電信業者所申辦乙節，除據被告供述在卷外（見原審卷(五)
    第92頁），復有上開門號之使用者資料查詢在卷可查（見原
    審卷(三)第5 頁、卷(五)第38頁），卷內亦無證據足認上開SIM
    卡屬被告所有，參以SIM 卡非屬違禁物，爰不予宣告沒收。
    被告所為如附表一編號1 、2 所示之2 次販賣毒品予己○○
    之所得均為1,000 元，編號5 所示之犯行，則尚未向己○○
    收取，無不法所得，是此3 次犯行之不法所得合計2,000 元
    ；又其所為如附表一編號3 、4 、6 所示之3 次販賣毒品予
    丁○○之所得，各為500 元，合計1,500 元等情，業經認定
    如前，是被告為此6 次犯行之所得，合計應為3,500 元（20
    00＋1500＝3500），上開販賣所得固均未扣案，惟既屬被告
    所有，且係分別犯如附表一編號1 至4 、6 所示販賣甲基安
    非他命所得之財物，自應依毒品危害防制條例第19條第1 項
    之規定，分別在附表一編號1 至4 、6 所示販賣毒品之罪刑
    項下宣告沒收，如全部或一部不能沒收時，以其財產抵償之
    ，並於被告定應執行刑部分，就上開所得總計3,500 元宣告
    沒收，如全部或一部不能沒收時，以其財產抵償之。
據上論斷，應依刑事訴訟法第369 條第1 項前段、第364 條、第
299 條第1 項前段、第301 條第1 項、毒品危害防制條例第4 條
第2 項、第18條第1 項前段、第19條第1 項，刑法第11條、第51
條第5 款、第9 款，判決如主文。
本案經檢察官李門騫到庭執行職務。
中    華    民    國    98    年    6     月    16    日
                  刑事第四庭    審判長法  官  蕭權閔
                                      法  官  吳進寶
                                      法  官  陳吉雄
以上正本證明與原本無異。
如不服本判決應於收受本判決後10日內向本院提出上訴書狀，其
未述上訴理由者，並得於提起上訴後10日內向本院補提理由書
狀（均須按他造當事人之人數附繕本)「 切勿逕送上級法院」。
中    華    民    國    98    年    6     月    17    日
                                      書記官  郭蘭蕙
附錄本判決論罪科刑法條：
毒品危害防制條例第4條第2項
製造、運輸、販賣第二級毒品者，處無期徒刑或 7 年以上有期徒
刑，得併科新臺幣 7 百萬元以下罰金。
附表一：被告販賣時間、地點、對象、方式、各罪主文
┌─┬───────┬───┬──────┬─────────────┐
│編│販賣時間及地點│販  賣│ 販 賣 方 式│主                  文    │
│號│              │對  象│            │                          │
├─┼───────┼───┼──────┼─────────────┤
│1 │97年6 月5 日起│己○○│以1,000 元之│販賣第二級毒品，處有期徒刑│
│  │至中旬某日止之│      │價格，販賣不│柒年捌月，扣案如附表二編號│
│  │不詳時間，在高│      │詳數量之第二│11所示之物沒收；未扣案之販│
│  │雄市三民區九如│      │級毒品甲基安│賣甲基安非他命所得新臺幣壹│
│  │二路上某不詳飯│      │非他命予楊景│仟元沒收，如全部或一部不能│
│  │店內          │      │清          │沒收時，以其財產抵償之。  │
├─┼───────┼───┼──────┼─────────────┤
│2 │自97年7 月5 日│己○○│以1,000 元之│販賣第二級毒品，處有期徒刑│
│  │起至中旬某日止│      │價格，販賣不│柒年捌月；扣案如附表二編號│
│  │之不詳時間，在│      │詳數量之第二│11所示之物沒收；未扣案之販│
│  │高雄市三民區九│      │級毒品甲基安│賣甲基安非他命所得新臺幣壹│
│  │如二路上某不詳│      │非他命予楊景│仟元沒收，如全部或一部不能│
│  │飯店內        │      │清          │沒收時，以其財產抵償之。  │
├─┼───────┼───┼──────┼─────────────┤
│3 │於97年2 月中旬│丁○○│以500 元之價│販賣第二級毒品，處有期徒刑│
│  │某日在不詳之飯│      │格，販賣不詳│柒年陸月；扣案如附表二編號│
│  │店內          │      │數量之第二級│11所示之物沒收；未扣案之販│
│  │              │      │毒品甲基安非│賣甲基安非他命所得新臺幣伍│
│  │              │      │他命予丁○○│佰元沒收，如全部或一部不能│
│  │              │      │            │沒收時，以其財產抵償之。  │
├─┼───────┼───┼──────┼─────────────┤
│4 │於97年7 月21日│丁○○│以500 元之價│販賣第二級毒品，處有期徒刑│
│  │凌晨4 、5 時許│      │格，販賣不詳│柒年陸月；扣案如附表二編號│
│  │在上開益大飯店│      │數量之第二級│11所示之物沒收；未扣案之販│
│  │某房間內      │      │毒品甲基安非│賣甲基安非他命所得新臺幣伍│
│  │              │      │他命予丁○○│佰元沒收，如全部或一部不能│
│  │              │      │            │沒收時，以其財產抵償之。  │
├─┼───────┼───┼──────┼─────────────┤
│5 │於97年7 月23日│己○○│販賣不詳數量│販賣第二級毒品，處有期徒刑│
│  │上午10時許，在│      │之第二級毒品│柒年捌月；扣案如附表二編號│
│  │上開益大飯店12│      │甲基安非他命│1 至2 、4 至7 所示之物沒收│
│  │03室內        │      │予己○○，尚│銷燬，如附表二編號11所示之│
│  │              │      │未收取1,000 │物沒收                    │
│  │              │      │元之對價    │                          │
├─┼───────┼───┼──────┼─────────────┤
│6 │於97年7 月23日│丁○○│以500 元之價│販賣第二級毒品，處有期徒刑│
│  │上午10時許，在│      │格，販賣不詳│柒年陸月；扣案如附表二編號│
│  │上開益大飯店12│      │數量之第二級│1 至2 、4 至7 所示之物沒收│
│  │03室內        │      │毒品甲基安非│銷燬，如附表二編號11所示之│
│  │              │      │他命予丁○○│物沒收；未扣案之販賣甲基安│
│  │              │      │            │非他命所得新臺幣伍佰元沒收│
│  │              │      │            │，如全部或一部不能沒收時，│
│  │              │      │            │以其財產抵償之。          │
└─┴───────┴───┴──────┴─────────────┘
附表二：扣案物
┌─┬──────┬──┬─────────┬───────┬──────┐
│編│品        名│數量│重              量│檢  驗  報  告│應否沒收或沒│
│號│            │    │                  │              │收銷燬及其依│
│  │            │    │                  │              │據          │
├─┼──────┼──┼─────────┼───────┼──────┤
│1 │甲基安非他命│1包 │毛重1.89公克      │參高雄醫學大學│依毒品危害防│
│  │            │    │驗前淨重1.645 公克│附設中和紀念醫│制條例第18條│
│  │            │    │驗後淨重1.643公克 │院97年8 月26日│第1 項前段規│
│  │            │    │                  │檢驗報告第9708│定，宣告沒收│
│  │            │    │                  │-204號（見偵卷│銷燬        │
│  │            │    │                  │第30頁）      │            │
├─┼──────┼──┼─────────┼───────┼──────┤
│2 │甲基安非他命│1包 │毛重3.75公克      │參高雄醫學大學│依毒品危害防│
│  │            │    │驗前淨重3.524 公克│附設中和紀念醫│制條例第18條│
│  │            │    │驗後淨重3.522 公克│院97年8 月26日│第1 項前段規│
│  │            │    │                  │檢驗報告第9708│定，宣告沒收│
│  │            │    │                  │-201號（見偵卷│銷燬        │
│  │            │    │                  │第27頁）      │            │
├─┼──────┼──┼─────────┼───────┼──────┤
│3 │愷他命      │1包 │毛重1.24公克      │經檢驗有第三級│不於本案宣告│
│  │            │    │驗前淨重1.021 公克│毒品愷他命之成│沒收        │
│  │            │    │驗後淨重1.019 公克│分，參高雄醫學│            │
│  │            │    │                  │大學附設中和紀│            │
│  │            │    │                  │念醫院97年8 月│            │
│  │            │    │                  │26日檢驗報告第│            │
│  │            │    │                  │0000-000號（見│            │
│  │            │    │                  │偵卷第32頁）  │            │
├─┼──────┼──┼─────────┼───────┼──────┤
│4 │甲基安非他命│1包 │毛重2.26 公克     │參高雄醫學大學│依毒品危害防│
│  │            │    │驗前淨重2.058 公克│附設中和紀念醫│制條例第18條│
│  │            │    │驗後淨重2.056 公克│院97年8 月26日│第1 項前段規│
│  │            │    │                  │檢驗報告第9708│定，宣告沒收│
│  │            │    │                  │-202號（見偵卷│銷燬        │
│  │            │    │                  │第28頁）      │            │
├─┼──────┼──┼─────────┼───────┼──────┤
│5 │甲基安非他命│1包 │毛重1.9 公克      │參高雄醫學大學│依毒品危害防│
│  │            │    │驗前淨重1.647 公克│附設中和紀念醫│制條例第18條│
│  │            │    │驗後淨重1.645 公克│院97年8 月26日│第1 項前段規│
│  │            │    │                  │檢驗報告第9708│定，宣告沒收│
│  │            │    │                  │-203號（見偵卷│銷燬        │
│  │            │    │                  │第29頁）      │            │
├─┼──────┼──┼─────────┼───────┼──────┤
│6 │甲基安非他命│1包 │毛重0.76公克      │參高雄醫學大學│依毒品危害防│
│  │            │    │驗前淨重0.584 公克│附設中和紀念醫│制條例第18條│
│  │            │    │驗後淨重0.582 公克│院97年8 月26日│第1 項前段規│
│  │            │    │                  │檢驗報告第9708│定，宣告沒收│
│  │            │    │                  │-205號（檢驗報│銷燬        │
│  │            │    │                  │告就標示毛重部│            │
│  │            │    │                  │分誤載為0.96公│            │
│  │            │    │                  │克，見偵卷第31│            │
│  │            │    │                  │頁）          │            │
├─┼──────┼──┼─────────┼───────┼──────┤
│7 │殘渣袋      │5個 │其內分別有毛重約0.│無            │視同甲基安非│
│  │            │    │21公克、0.18公克、│              │他命，依毒品│
│  │            │    │0.18公克、0.18公克│              │危害防制條例│
│  │            │    │、0.2 公克之微量甲│              │第18條第1 項│
│  │            │    │基安非他命，無法析│              │前段規定，宣│
│  │            │    │離                │              │告沒收銷燬  │
├─┼──────┼──┼─────────┼───────┼──────┤
│8 │搖頭丸      │7顆 │合計：            │經檢驗含有第二│不於本案宣告│
│  │            │    │毛重2.38公克      │級毒品MDMA及第│沒收銷燬及沒│
│  │            │    │驗前淨重2.215 公克│三級毒品愷他命│收          │
│  │            │    │驗後淨重2.208 公克│之成分，參高雄│            │
│  │            │    │                  │醫學大學附設中│            │
│  │            │    │                  │和紀念醫院97年│            │
│  │            │    │                  │8 月26日檢驗報│            │
│  │            │    │                  │告第0000-000號│            │
│  │            │    │                  │（見偵卷第33頁│            │
│  │            │    │                  │）            │            │
├─┼──────┼──┼─────────┼───────┼──────┤
│9 │已使用過之玻│2支 │不詳              │無            │不於本案宣告│
│  │璃球        │    │                  │              │沒收        │
├─┼──────┼──┼─────────┼───────┼──────┤
│10│未使用過之玻│1支 │不詳              │無            │不於本案宣告│
│  │璃球        │    │                  │              │沒收        │
├─┼──────┼──┼─────────┼───────┼──────┤
│11│行動電話（序│1支 │不詳              │無            │依毒品危害防│
│  │號：00000000│    │                  │              │制條例第19條│
│  │38690 號）  │    │                  │              │第1 項之規定│
│  │            │    │                  │              │宣告沒收    │
├─┼──────┼──┼─────────┼───────┼──────┤
│12│SIM 卡（門號│1張 │不詳              │無            │不予宣告沒收│
│  │：0000000000│    │                  │              │            │
│  │ 號）       │    │                  │              │            │
└─┴──────┴──┴─────────┴───────┴──────┘


司法院資訊處製作；財團法人民間司法改革基金會備份。
